臺灣新竹地方法院民事簡易判決  
111年度竹簡字第38號
原      告  吳時    
訴訟代理人  劉嘉樺  
被      告  卓訓廣  

上列原告因被告傷害案件，提起附帶民事請求損害賠償事件，經
本院刑事庭以110年度附民字第462號刑事附帶民事訴訟裁定移送
前來，本院於民國111年8月2日辯論終結，判決如下：
    主      文
被告應給付原告新臺幣參萬元。
原告其餘之訴駁回。
訴訟費用百分之二十由被告負擔，餘由原告負擔。
本判決原告勝訴部分得假執行。
    事實及理由
一、原告起訴主張：被告於民國109年1月9日上午8時45分許，駕
    駛所有之車牌號碼00-0000號自用小客貨車，至新竹市○區○○街
    0號前擺設攤位，見原告停放之車牌號碼000-000號重型機車占
    用位置，擅自將上開機車移置道路中間，原告返回現場，即
    與被告發生口角，被告因而心生不滿，基於傷害人身體之犯
    意，徒手迎面推倒原告，致原告倒地，受有頭皮鈍傷、腦震
    盪等傷害，因當時原告是整個人倒下，所以尾椎及腳都有受
    傷，事故當時是到南門綜合醫院急診，只有看頭部腦震盪，
    也沒有住院就離開，是後來原告覺得骨頭不舒服才去國軍醫
    院就診及去診所復健。被告前揭不法行為，造成原告身心受
    創，因此支出骨科復健費用新臺幣（下同）31,200元（包含
    國軍醫院醫療費用）、復健計程車費用24,960元、復原藥粉
    費用44,000元（含中醫復原藥粉20,000元、鈣液鈣片24,000
    元、貼布、玻尿酸注射），另向被告請求賠償精神慰問金72
    ,000元，合計172,160元。爰依民法侵權行為法律關係，提
    起本件訴訟，只請求被告賠償15萬元等語。並於本院聲明：
    被告應給付原告15萬元。
二、被告則以：我認為原告請求金額太高太不合理，刑事部分我
    已經受到處罰等語。並於本院聲明：駁回原告之訴。
三、原告主張於前揭時、地，遭被告毆打，致受有頭皮鈍傷、腦
    震盪等傷害之事實，業據其提出醫療費用明細表9紙、國軍
    桃園總醫院新竹分院附設民眾診療服務處診斷證明書、好市
    多股份有限公司桃園分公司商品銷售查詢、精油貼布訂單詳
    情等為證，並經本院調閱臺灣新竹地方檢察署檢察官以110
    年度偵字第2723號、本以110年度訴字第449號刑事卷宗核閱
    屬實。
四、按因故意或過失不法侵害他人之權利者，負損害賠償責任；
    不法侵害他人之身體或健康者，對於被害人因此喪失或減少
    勞動能力或增加生活上之需要時，應負損害賠償責任；不法
    侵害他人之身體、健康，被害人雖非財產上之損害，亦得請
    求賠償相當之金額，民法第184條第1項前段、第193條、第1
    95條第1項定有明文。查被告上開故意行為，侵害原告身體
    健康之事實，已如上述，而被告之不法行為與原告所受身體
    傷害間，亦有相當之因果關係，則被告自應就其故意行為負
    損害賠償責任。是原告請求被告賠償醫療費用、交通費用損
    失及精神慰撫金，自屬有據。茲就原告對被告之各請求項目
    ，分述如下：
（一）骨科復健費用部分：
      原告主張事故當時是到南門綜合醫院急診，只有看頭部腦
      震盪，也沒有住院就離開，是後來原告覺得骨頭不舒服才
      去國軍醫院就診及去診所復健，因此支出骨科復健費用31
      ,200元（包含國軍醫院醫療費用），固據其提出醫療費用
      明細表9紙、國軍桃園總醫院新竹分院附設民眾診療服務
      處診斷證明書為憑。本院就前開傷害函詢南門醫院，經該
      院回覆以：「二、患者吳時確實曾於109年1月9日來本院
      就診、救護人員代訴，路人告知患者騎機車時被人推倒，
      患者主訴頭痛、頭皮挫傷。學理檢查有壓痛，但無明顯外
      傷流血。三、本院有安排腦部斷層掃描，並無明顯異常發
      生，於是開三天止痛藥及診斷書乙份，予以返家。患者於
      109年1月13日第一、二尾骨骨折無法證明與109年1月9日
      受傷相關，109年1月9日當天病例並未主訴尾椎痛。」（
      見本院卷第145頁），則原告前開傷害是否為被告侵權行
      為所致，即有疑義。雖國軍桃園總醫院新竹分院以111年7
      月21桃竹醫行字第1110003521號函覆本院：原告骨折有可
      能是外力引起（見本院卷第163頁），然依原告於警詢陳
      述稱：「對方用徒手推擠我，致使我整個人向後倒，然後
      我的頭部有撞到柏油路。」等語（見上開偵查卷第5頁背
      面），則原告骨折是否為被告所為，尚有疑義。因此原告
      請求之骨科復健費用31,200元（包含國軍醫院醫療費用）
      部分，自屬無據。
（二）復健計程車費用部分：
      原告主張復健計程車費用24,960元，因為是坐白牌計程車
      ，所以沒有單據等語，然原告骨折是否為被告所為，尚有
      疑義，前已述及，且亦未提出相關事證，則原告請求因復
      健支出計程車費用24,960元部分，亦屬無據。
（三）復原藥粉費用部分：
　　　原告主張支出復原藥粉費用44,000元（含中醫復原藥粉20
      ,000元、鈣液鈣片24,000元、貼布、玻尿酸注射），因中
      醫診所部分無法開立證明等語，然原告骨折是否為被告所
      為，尚有疑義，前已述及。且經本院向陳萬龍診所查詢原
      告自110年9月27日起至該診所診是何病因？陳萬龍診所於
      111年4月23日函覆本院略稱：原告於110年9月27日因腰椎
      退化性脊椎炎求診，接受藥物及復健治療，另原告於110
      年10月4日因右肩肌腱炎求診接受藥物治療等語（見本院
      卷第121頁），顯然原告此部分就診與本件傷害無關，原
      告請求支出復原藥粉費用44,000元部分，當屬無據。
（四）精神慰撫金部分：
      按被害人所得請求賠償相當金額之慰撫金，法院在為量定
      時，應斟酌該加害人之所受之傷害、身分、地位及經濟狀
      況等關係定之；且此部分非財產上損害之慰藉金，固非如
      財產損失之有價額可以計算，但仍應以被害人精神上所受
      之苦痛為準據，亦即應審酌加害人之地位，暨其他一切情
      事，俾資為審判之依據。原告因被告之故意行為而有如上
      所述之傷害。而原告國小肄業，109年度無所得，名下無
      財產，被告高職畢業，109年度無所得，名下僅有一部汽
      車，業經兩造於本院供陳在卷，並經本院依職權調閱稅務
      電子閘門財產所得調件明細表在卷可參。本院審酌上情，
      認原告請求被告給付非財產上損害賠償金額，以30,000元
      為適當，逾上開範圍之請求，則屬過高。
五、綜上所述，原告依侵權行為之法律關係，請求被告賠償30,0
    00元，為有理由，應予准許。逾此部分請求，為無理由，應
    予駁回。本判決係適用簡易訴訟程序所為被告敗訴判決，依
    民事訴訟法第389條第1項第3款規定，應依職權宣告假執行
    。
六、本件係刑事附帶民事訴訟，而由本院刑事庭移送民事庭者，
    依刑事訴訟法第504條第2項之規定，免納裁判費，惟依法仍
    應依民事訴訟法第79條規定，爰諭知兩造訴訟費用負擔之比
    例如主文第3項所示，以備將來如有訴訟費用發生時，得以
    確定其數額，併予敘明。
據上論結，本件原告之訴為一部有理由、一部無理由，依民事訴
訟法第436條第2項、第79條、第389條第1項第3款，判決如主文
。
中　　華　　民　　國　　111 　年　　8 　　月　　16　　日
                  新竹簡易庭    法  官  邱玉汝
以上正本係照原本作成。
如對本判決上訴，須於判決送達後20日內向本院提出上訴（須按
他造當事人之人數附繕本）；如委任律師提起上訴者，應一併繳
納上訴審裁判費。
中　　華　　民　　國　　111 　年　　8 　　月　　16　　日
                                書記官  楊霽